# 货币出资的问题（急）

提问人：zhangjun01 时间：2010-09-03 11:12:10
某一区县国有融资平台公司增资，区财政局将钱存入该公司在区财政资金管理部是否可以？且金额较大8,000万元。 因《关于做好企业的银行存款借款及往来款项函证工作的通知》（财协字[1999]1号）规定，要求钱应存入金融机构，财政资金管理部是否为金融机构？

回答人：chenyiwei
不可以。 《公司注册资本登记管理规定》第十二条：“股东或者发起人应当按期足额缴纳公司章程中规定的各自所认缴的出资额或者所认购的股份。以货币出资的，应当将货币出资足额存入公司在银行开设的账户；以非货币财产出资的，应当依法办理其财产权的转移手续。”可以注意到此处要求存入“公司在银行开设的账户”。这里的“银行”可以作广义理解，即经过银行业监督管理机构批准，具有吸收存款功能并持有金融许可证的机构。